臺灣臺南地方法院刑事判決
111年度訴字第526號
公  訴  人  臺灣臺南地方法院檢察署檢察官
被      告  盧彥宇


                    （現於法務部○○○○○○○臺南第二                      監獄執行中）
上列被告因詐欺案件，經檢察官提起公訴（109年度偵字第21489
號、110年度營偵字第2471號），被告於本院準備程序中就被訴
事實為有罪之陳述，經本院合議庭裁定由受命法官獨任逕以簡式
審判程序審理，判決如下：
    主  文
盧彥宇犯以網際網路對公眾散布詐欺取財罪，共貳罪，各處有期
徒刑壹年貳月。應執行有期徒刑壹年肆月。
未扣案之犯罪所得新臺幣壹萬參仟元沒收，於全部或一部不能沒
收或不宜執行沒收時，追徵其價額。
    事  實
一、盧彥宇意圖為自己不法之所有，基於以網際網路對公眾散布
    而犯詐欺得利之犯意，分別為下列行為：
(一)於108年10月10日5時許，在不詳地點，以不知情之其母親劉
    世慧所申辦之行動電話門號0000000000號，綁定奕樂科技股
    份有限公司所發行之包你發娛樂城遊戲帳號JCZ0000000000
    號帳戶後，於109年7月12日10時前之某時，在不詳地點，以
    臉書暱稱「Tu Wi」在臉書社團內刊登「購買點數兌換現金
    」之不實廣告而對公眾散布之，致邱意軒瀏覽該廣告後陷於
    錯誤，以通訊軟體LINE聯繫盧彥宇，盧彥宇遂於109年7月12
    日10時許，向邱意軒佯稱可利用行動電話門號之小額付費功
    能兌換現金云云，致邱意軒因而陷於錯誤，依盧彥宇之指示
    ，傳送其所持用之行動電話門號0000000000號號碼予盧彥宇
    ，並開通該門號之小額付費功能，隨後盧彥宇連結網際網路
    購買智冠科技股份有限公司所發行之MyCard遊戲點數價格各
    為1000元及2000元，並選擇使用電信門號小額付費、輸入該
    門號，且通知邱意軒回傳小額付費驗證碼，邱意軒依指示陸
    續回傳後，盧彥宇因而獲得價格共計新台幣（下同)3,000元
    之MyCard遊戲點數之財產上不法利益，並將上開點數儲值至
    前揭遊戲帳號。嗣邱意軒發覺盧彥宇並未依約匯款至其指定
    銀行帳戶，聯繫盧彥宇未果，始知受騙，遂報警查悉上情。
(二)於109年5月21日0時許，在不詳地點，以不知情之其父親盧
    旺村所申辦之行動電話門號0000000000號，申辦糖蛙線上娛
    樂股份有限公司暱稱「余南＃8793」會員帳號後，於110年6
    月2日12時前之某時，在不詳地點，在臉書社團內刊登「刷
    卡換現金」之不實廣告而對公眾散布之，致葉書豪瀏覽該廣
    告後陷於錯誤，以網路通訊軟體聯繫盧彥宇，盧彥宇遂於11
    0年6月2日12時許，向葉書豪佯稱可利用信用卡刷卡兌換現
    金云云，致葉書豪因而陷於錯誤，依盧彥宇之指示，傳送其
    所持用之富邦銀行信用卡卡號000000000000****、交易碼44
    4、有效期限及行動電話門號0000000000號號碼予盧彥宇，
    隨後盧彥宇於同日12時12分利用上開富邦銀行信用卡線上刷
    卡先後購買價格各5000元之遊戲點數(共計1萬元)後，並將
    之儲值暱稱「余南＃8793」會員帳號內，盧彥宇因而獲得價
    格為10,000元遊戲點數之財產上不法利益。嗣葉書豪發覺盧
    彥宇並未依約匯款至其指定銀行帳戶，復聯繫盧彥宇未果始
    知受騙，遂報警查悉上情。
二、案經邱意軒訴由彰化縣警察局彰化分局、葉書豪訴由新北市
    政府警察局永和分局報告臺灣臺南地方檢察署檢察官偵查起
    訴。
    理  由
一、本件被告盧彥宇所犯均係死刑、無期徒刑、最輕本刑為3年
    以上有期徒刑以外之罪，其於準備程序進行中就被訴事實為
    有罪之陳述，經受命法官告知簡式審判程序之旨，並聽取當
    事人之意見後，本院合議庭認無不得或不宜改依簡式審判程
    序進行之情形，爰依刑事訴訟法第273條之1第1項、第284條
    之1規定，裁定由受命法官獨任進行簡式審判程序。又本件
    所引屬於審判外陳述之傳聞證據，依同法第273條之2規定，
    不受第159條第1項關於傳聞法則規定之限制，依法有證據能
    力，合先敘明。
二、首揭犯罪事實，業據被告於偵訊及本院審理時坦承不諱（見
    偵一卷第59頁、本院卷第88頁），核與證人即告訴人 邱意
    軒、葉書豪於警詢之陳述（見警一卷第36至38頁、警二卷第
    4至5頁）、證人劉世慧、盧旺村於警詢之證述（見警一卷第
    7至11頁、警二卷第2至3頁）情節一致，並有0000000000門
    號小額付費消費記錄、MyCard數儲值記錄、「包你發娛樂城
    」帳號申請資料、點數儲值紀錄、邱意軒提供之臉書暱稱「
    Tu Wi」之臉書翻拍照片資料4張、邱意軒提供之Line對話紀
    錄翻拍照片11張、糖蛙線上娛樂股份有限公司110年8月25日
    糖蛙字第1100825003號函暨會員帳號資料、葉書豪提供之與
    臉書暱稱「收手機小額付費額度換現金-信用卡刷卡換現金
    」間之通訊軟體Messenger對話紀錄截圖22張、葉書豪提供
    之與Line暱稱「金碧輝煌」對話紀錄截圖35張、葉書豪提供
    之信用卡刷卡儲值紀錄1紙（警一卷第14頁、15頁、16至28
    頁、41至42頁、42頁至47頁、警二卷第9至10頁、28至30頁
    、31至34頁、36頁、35頁）在卷可稽，堪認被告上開任意性
    自白與事實相符，資可採為認定事實之依據。綜上，本件事
    證明確，首開被告犯行，堪以認定，應予依法論科。
三、論罪科刑：
  ㈠核被告所為，係犯刑法第339條之4第1項第3款之以網際網路
    對公眾散布而犯詐欺取財罪。又被告於如犯罪事實一(一)所
    示時、地，接續購買遊戲點數2筆，係基於單一加重詐欺之
    行為決意，在密揭時、地對同一告訴人邱意軒為之，各行為
    之獨立性極為薄弱，依一般社會健全觀念難以強行分開，應
    視為數個舉動之接續施行，合為包括之一行為予以評價，屬
    接續犯；如犯罪事實一(二)所示時、地，接續刷卡購買遊戲
    點數2筆，係基於單一加重詐欺之行為決意，在密揭時、地
    對同一告訴人葉書豪為之，各行為之獨立性極為薄弱，依一
    般社會健全觀念難以強行分開，應視為數個舉動之接續施行
    ，合為包括之一行為予以評價，亦屬接續犯，均論以一罪，
    而被告上開兩次犯行，犯意各別、行為互殊，應分論併罰。
  ㈡爰審酌被告不思以正當途徑獲取財物，透過網際網路詐欺告
    訴人邱意軒、葉書豪之財物，造成告訴人2人財產上損失，
    被告所為應予非難。復考量被告犯後坦認犯行，因目前在監
    執行，未與告訴人2人達成和解或取得其諒解，兼衡被告個
    人戶籍資料查詢結果及本院審理時所陳述之智識程度及家庭
    經濟狀況，及被告犯罪之動機、目的、手段、詐得之金額等
    一切情狀，分別量處如主文所示之刑，並定應執行刑。　　
四、按犯罪所得，屬於犯罪行為人者，沒收之。前2項之沒收，
    於全部或一部不能沒收或不宜執行沒收時，追徵其價額，刑
    法第38條之1第1項、第3項分別定有明文。查被告於本案詐
    得之1萬3,000元，為其犯罪所得，未扣案亦未發還被害人，
    應依上開規定宣告沒收，並諭知於全部或一部不能沒收或不
    宜執行沒收時，追徵其價額。
據上論斷，應依刑事訴訟法第273條之1第1項、第299條第1項前
段，判決如主文。　　
本案經檢察官郭文俐提起公訴，檢察官陳擁文到庭執行職務。
中　　華　　民　　國　　111 　年　　7 　　月　　14　　日
　　　　　　　　　刑事第十二庭  法　官　黃鏡芳
以上正本證明與原本無異。
如不服本判決應於收受本判決後20日內向本院提出上訴書狀，並
應敘述具體理由。其未敘述上訴理由者，應於上訴期間屆滿後20
日內向本院補提理由書狀（均須按他造當事人之人數附繕本）「
切勿逕送上級法院」。 
　　　　　　　　　　　　　　　　書記官  施茜雯
中　　華　　民　　國　　111 　年　　7 　　月　　14　　日
附錄本案論罪科刑法條全文：
刑法第339條之4：
犯第339條詐欺罪而有下列情形之一者，處1年以上7年以下有期
徒刑，得併科1 百萬元以下罰金：
一、冒用政府機關或公務員名義犯之。
二、三人以上共同犯之。
三、以廣播電視、電子通訊、網際網路或其他媒體等傳播工具，
    對公眾散布而犯之。
前項之未遂犯罰之。